【裁判字號】    89,上易,1541
【裁判日期】    890921
【裁判案由】    詐欺
【裁判全文】
臺灣高等法院臺南分院刑事判決          八十九年度上易字第一五四一號 Ｃ
      上  訴  人
      即  被  告  乙  ○  ○
右上訴人因詐欺案件，不服臺灣臺南地方法院八十九年度易字第一五二九號中華民國
八十九年七月十日第一審判決（起訴案號：臺灣臺南地方法院檢察署八十九年度偵緝
字第四○一號），提起上訴，本院判決如左：
      主      文
上訴駁回。
乙○○緩刑貳年。
      事      實
一、乙○○意圖為自己不法之所有，基於概括犯意，明知自己無償債能力，竟於民國
    （下同）八十八年七月間，在台南市○○路○段三四七號一樓甲○○住處，先後
    二次向甲○○佯稱其父已病危，需籌措辦理喪事費用，事後必以其父之保險金返
    還為藉口，而向甲○○借款新台幣（下同）五十二萬元（第一次借四十萬元、第
    二次借十二萬元），並簽發如附表所示同額支票二紙交付，以取信於甲○○，致
    甲○○不疑有他，陷於錯誤，如數交付借款。詎支票屆期，經提示支票均遭拒付
    。乙○○復避不見面，而乙○○之父並無病危情事猶健在，甲○○始知受騙。
二、案經被害人甲○○訴請台灣台南地方法院檢察署檢察官偵查起訴。
      理      由
一、右揭事實，業據上訴人即被告乙○○於偵審中均坦承不諱，核與告訴人甲○○指
    訴相符，並有支票及退票理由單影本二紙存於偵查卷可稽，被告自白核與事實相
    符，被告詐欺犯行，事證明確，堪以認定。
二、核被告所為，係犯有刑法第三百三十九條第一項之詐欺取財罪。本件被告係分二
    次以同一理由向被害人甲○○借款，被告所為應屬二次詐欺行為，顯係基於概括
    犯意為之，公訴人僅論以一次詐欺行為，尚有未洽，併此敘明。又被告其先後二
    次詐欺取財犯行，時間緊接，罪名與構成要件相同，顯係基於概括犯意而為，應
    依連續犯規定論以一罪，並加重其刑。原審依刑法第五十六條、第三百三十九條
    第一項，罰金罰鍰提高標準條例第一條，並審酌被告詐欺金額，及被告犯罪之動
    機、目的，犯罪所用之手段、品行、智識程度、所生危害，暨犯罪後之態度等一
    切情狀，量處被告拘役四十五日，認事用法及量刑均無不當。被告上訴意旨以原
    審量刑過重為由指摘原判決不當，為無理由，應予駁回。
三、查被告曾於七十六年間因妨害兵役治罪條例案件，經台灣台南地方法院判處有期
    徒刑三月，並於七十六年七月二十八日執行完畢，惟於前揭有期徒刑執行完畢後
    ，五年以內未曾受有期徒刑以上刑之宣告，有台灣高等法院被告全國前案紀錄表
    在卷可稽，且被告業與被害人甲○○成立民事上和解，賠償被害人損失，亦有和
    解書影本一份附卷可按，被告經此偵審程序及科刑之教訓，當知警惕，諒無再犯
    之虞，本院認其所受拘役之宣告，以暫不執行為適當，併予宣告緩刑二年，以勵
    自新。
據上論斷，應依刑事訴訟法第三百六十八條，刑法第七十四條第二款，判決如主文。
本案經檢察官李傳來到庭執行職務。
中    華    民    國      八十九      年      九      月      二十一    日
                                  臺灣高等法院臺南分院刑事第三庭
                                      審判長法官  黃    聰    明
                                            法官  楊    省    三
                                            法官  黃    三    哲
右正本證明與原本無異。
不得上訴。
                                      法院書記官  陳    淑    貞
中    華    民    國      八十九      年      九      月     二十二     日
附錄本件論罪科刑法條全文：
刑法第三百三十九條第一項：意圖為自己或第三人不法之所有，以詐術使人將本人或
                          第三人之物交付者，處五年以下有期徒刑、拘役或科或
                          併科一千元以下罰金。
附表：
編號  支票號碼  發票日期    金     額    提 示 日    發票人
01.   AＺ0000000 00.08.31    400,000元    88.08.31    乙○○
02.   AＺ0000000 00.08.09    120,000元    88.08.10    乙○○


司法院資訊處製作；財團法人民間司法改革基金會備份。
